臺灣臺中地方法院小額民事判決
111年度沙小字第238號
原      告  林弘翌  
                      居新竹縣○○鄉○○街0段000號      被      告  魏定宏    住臺中市○○區○○路○○巷00○0號

上列當事人間請求返還押租金事件，經本院於民國111年5月25日
言詞辯論終結，判決如下：
    主      文
原告之訴駁回。
訴訟費用新臺幣壹仟元由原告負擔。　
    事實及理由
壹、程序方面：
    按訴狀送達後，原告不得將原訴變更或追加他訴，但擴張或
    減縮應受判決事項之聲明者，不在此限，民事訴訟法第255
    條第1項第3款定有明文，依同法第436條之23、第436條第2
    項規定於小額程序準用之。經查，原告起訴時原聲明請求：
    被告應給付原告新臺幣（下同）15,300元（見本院卷第15頁
    ）。嗣後，原告於民國111年5月25日本院言詞辯論期日當庭
    陳稱：本件請求金額更正為15,600元等語（見本院卷第155
    頁），核屬擴張應受判決事項之聲明，合於前開規定，應予
    准許。　　　
貳、實體方面：　　
一、原告主張：（一）兩造於110年7月12日簽訂租賃契約書（下
    稱系爭租賃契約），約定原告向被告承租門牌號碼臺中市○○
    區○○路○○巷00○0號4樓房屋（下稱系爭房屋），租賃期間自1
    10年6月27日起至111年6月26日止，每月租金為7,800元，押
    金為15,600元，且原告已於110年6月23日向被告給付16,000
    元，及於110年7月間向被告給付7,400元，合計23,400元。
    且依系爭租賃契約第4條記載：「押金由租賃雙方約定為兩
    個月租金，金額為15,600元整（最高不得超過二個月租金之
    總額）。承租人應於簽訂本契約之同時給付租出人。前項押
    金，除有第十一條第四項、第十三條第三項、第十四條第四
    項及第十八條第二項得抵充之情形外，出租人應於租期屆滿
    或租賃契約終止，承租人返還租賃住宅時，返還押金或抵充
    本契約所生債務後之賸餘押金。」等語。（二）因原告經光
    田醫療社團法人光田綜合醫院診斷罹患急性胃潰瘍、消化不
    良、逆流性食道炎等病症，工作辭職，已無法居住在臺中市
    ，故原告依系爭租賃契約第17條第1項第4款約定，於110年1
    2月2日以竹東郵局存證號碼000292號存證信函向被告為終止
    租約之意思表示，系爭租賃契約已於110年12月2日終止，且
    兩造於同年11月30日進行點交，原告已歸還租屋所有物品，
    為此爰依系爭租賃契約第4條約定，請求被告返還押金15,60
    0元等語。並聲明：被告應給付原告15,600元。
二、被告則以：（一）原告所稱「胃潰瘍」為慢性病，不會導致
    難以繼續居住系爭房屋之結果，不符合系爭租賃契約第17條
    第1項第4款要件，則原告於租期屆滿前任意終止租約，被告
    扣抵1個月押金作為違約裁罰。（二）依系爭租賃契約第13
    條約定，提前終止租約，應於終止前30日檢附相關事證以書
    面通知出租人，而原告於110年12月2日寄發竹東郵局存證號
    碼000292號存證信函，被告於同年月4日收受該存證信函，
    故原告應續繳1個月租金，被告以1個月押金抵充之。（三）
    原告搬離系爭房屋時，未清潔整理乾淨，亦未結算當期電費
    ，亦未點交清楚，應向被告賠償清潔費、油漆費，及補償沙
    發床受損及電腦桌短少等費用，及給付電費626元，及分攤
    濾水器安裝費用400元，綜上可知原告之押金根本不夠賠償
    或補償，故被告拒絕返還押金等語資為抗辯。並聲明：原告
    之訴駁回。
三、本院之判斷：
（一）原告主張：兩造於110年7月12日簽訂租賃契約書（即系爭
      租賃契約），約定原告向被告承租門牌號碼臺中市○○區○○
      路○○巷00○0號4樓房屋（即系爭房屋），租賃期間自110年
      6月27日起至111年6月26日止，每月租金為7,800元，押金
      為15,600元，且原告已於110年6月23日向被告給付16,000
      元，及於110年7月間向被告給付7,400元，合計23,400元
      等情，業據其提出租賃契約書影本為證（見本院卷第25至
      30頁），並為被告所不爭執（見本院卷第79至83頁），自
      堪信為真實。
（二）原告主張：因原告經光田醫療社團法人光田綜合醫院診斷
      罹患急性胃潰瘍、消化不良、逆流性食道炎等病症，工作
      辭職，已無法居住在臺中市，故依系爭租賃契約第17條第
      1項第4款約定，於110年12月2日以竹東郵局存證號碼0002
      92號存證信函向被告為終止租約之意思表示，系爭租賃契
      約已於110年12月2日終止，且兩造於同年11月30日進行點
      交，原告已歸還租屋所有物品，為此爰依系爭租賃契約第
      4條約定，請求被告返還押金15,600元等情，被告則以前
      詞置辯，經查：
　　1.依系爭租賃契約第4條記載：「押金由租賃雙方約定為兩
      個月租金，金額為15,600元整（最高不得超過二個月租金
      之總額）。承租人應於簽訂本契約之同時給付租出人。前
      項押金，除有第十一條第四項、第十三條第三項、第十四
      條第四項及第十八條第二項得抵充之情形外，出租人應於
      租期屆滿或租賃契約終止，承租人返還租賃住宅時，返還
      押金或抵充本契約所生債務後之賸餘押金。」等語（見本
      院卷第26頁）。及依系爭租賃契約第17條第1項記載：「
      租賃期間有下列情形之一，致難以繼續居住者，承租人得
      提前終止租約，出租人不得要求任何賠償：…。（四）承
      租人因疾病、意外產生有長期療養之需要。（五）…。」
      等語（見本院卷第27頁）。
　　2.原告主張因其經光田醫療社團法人光田綜合醫院診斷罹患
      急性胃潰瘍、消化不良、逆流性食道炎等病症，工作辭職
      ，已無法居住在臺中市，遂於110年12月2日以竹東郵局存
      證號碼000292號存證信函向被告為終止租約之意思表示等
      情，固提出竹東郵局存證號碼000292號存證信函、光田醫
      療社團法人光田綜合醫院110年11月22日診斷證明書等影
      本為證（見本院卷第21、73頁），惟查，觀諸前揭光田醫
      療社團法人光田綜合醫院診斷證明書影本之「診斷」欄記
      載「急性胃潰瘍、消化不良、逆流性食道炎」字樣，及「
      醫師囑言」欄記載「患者於110年11月22日接受上消化道
      內視鏡檢查，宜門診追蹤治療，門診日：110/11/22、110
      /10/19、110/10/12、110/09/27」等語，充其量僅顯示原
      告自110年9月27日起至同年月11月22日門診4次，並於同
      年11月22日接受上消化道內視鏡檢查，經醫師診斷罹患急
      性胃潰瘍、消化不良、逆流性食道炎等病症，並囑言宜門
      診追蹤治療等情，並未提及原告須離開臺中市接受長期療
      養，尚難據此逕認原告有何因疾病須離開臺中市接受長期
      療養，致難以繼續居住系爭房屋之情形，顯無適用系爭租
      賃契約第17條第1項第4款之餘地，則原告執此於110年12
      月2日以竹東郵局存證號碼000292號存證信函向被告為終
      止租約之意思表示，自不生終止租約之效力。　　
　  3.參以，系爭租賃契約之租賃期間自110年6月27日起至111
      年6月26日止乙節已如前述，是以，系爭租賃契約之租賃
      期間迄今尚未屆滿，且系爭租賃契約並未經原告合法提前
      終止，原告顯無從依系爭租賃契約第4條約定請求被告返
      還押金15,600元。
（三）綜上所述，原告主張依系爭租賃契約第4條約定，請求被
      告應給付原告15,600元，為無理由，應予駁回。　　
（四）兩造其餘之攻擊防禦方法及未經援用之證據，經本院斟酌
      後，認為均不足以影響本判決之結果，自無逐一詳予論駁
      之必要，併此敘明。　　　　　
四、本件依民事訴訟法第78條、第436條之19條第1項規定，確定
    其訴訟費用額為第一審裁判費1,000元，應由原告負擔。
中    華    民    國   111    年    6    月    22     日
                  沙鹿簡易庭  法  官  賴秀雯
以上正本係照原本作成。
如不服本判決，應於送達後20日內，以判決違背法令為理由，向
本院提出上訴狀並表明上訴理由（上訴理由應表明一、原判決所
違背之法令及其具體內容；二、依訴訟資料可認為原判決有違背
法令之具體事實），如於本判決宣示後送達前提起上訴者，應於
判決送達後20日內補提上訴理由書（須附繕本）。如委任律師提
起上訴者，應一併繳納上訴審裁判費。
中    華    民    國   111    年    6    月    22     日
                              書記官  陳任鈞